臺灣高等法院刑事判決
110年度原上易字第46號
上  訴  人  
即  被  告  吳志遠



指定辯護人  賴宇宸律師（義務辯護律師)
上列上訴人即被告因竊盜案件，不服臺灣宜蘭地方法院109年度
原易字第22號，中華民國110年5月26日第一審判決（起訴案號：
臺灣宜蘭地方檢察署109年度偵字第3647號、第5204號），提起
上訴，本院判決如下：
    主  文
原判決撤銷。
吳志遠犯如附表「主文」欄所示參罪，各處如附表「主文」欄所
示之刑及沒收。
    事  實
一、吳志遠於民國109年4月27日向「利祥租車行」承租車牌號碼
    000-000號機車（下稱上開機車，含黑色半罩式安全帽1頂）
    後，於次（28）日21時48分許，騎上開機車至宜蘭縣○○鎮○○
    路000號1樓停車場內，意圖為自己不法所有，徒手竊取朱○
    涵所有放於其機車坐墊上之黑底橘色條紋之全罩式安全帽1
    頂（價值約新臺幣《下同》1,800元），得手後，將其原頭戴
    之黑色半罩式安全帽放在朱○涵所有機車坐墊上，換戴竊得
    上開安全帽後，騎上開機車離去。嗣朱○涵於次（29）日上
    午發現其所有安全帽遭竊後報警處理，經警調閱現場監視器
    錄影畫面，循線查獲上情。
二、吳志遠與蔡宇軒共同基於意圖為自己不法所有之犯意聯絡，
    於109年5月5日晚上某時（起訴書誤載為109年5月6日19時許
    ），由吳志遠駕駛車牌號碼000-0000號自小客車（下稱上開
    自小客車）搭載蔡宇軒（由原審法院另案判決有罪），前往
    由瑪嘎巴海文化藝術團向宜蘭縣政府文化局所承租經營位於
    宜蘭縣○○鄉○○路0000號之「比沙拉馬岸原住民聚落」園區（
    下稱上開園區），共同將上開園區外圍之竹籬笆破壞後侵入
    園區，竊取該園區內之檜木椅1張、空壓機1台放入上開自小
    客車內載離，並將該空壓機變賣，得款朋分花用。嗣上開園
    區員工高○蓉於次（6）日9時19分許，發現上開物品遭竊後
    隨即報警處理，始偵悉上情。
三、吳志遠另意圖為自己不法之所有，於109年5月10日凌晨，駕
    駛上開自小客車前往上開園區，以不詳方式將園區內之房屋
    窗戶玻璃打破，再侵入屋內徒手竊取織布機1台，得手後將
    該台織布機放入上開自小客車內載離。嗣該園區員工高○蓉
    於同日8時20分許，發現上開物品遭竊後隨即報警處理，經
    警調閱附近監視器錄影畫面後，始偵悉上情。
四、案經朱○涵、督○○慕分別訴由宜蘭縣政府警察局羅東分局、
    礁溪分局報告臺灣宜蘭地方檢察署檢察官偵查起訴。 
    理  由
一、證據能力
㈠按被告以外之人於審判外之言詞或書面陳述，除法律有規定者
  外，不得作為證據；被告以外之人於審判外之陳述，雖不符合
  同法第159條之1至第159條之4之規定，但經當事人於審判程序
  同意作為證據，法院審酌該言詞陳述或書面陳述作成時之情況
  ，認為適當者，亦得為證據，刑事訴訟法第159條第1項及第15
  9條之5第1項分別定有明文。
⒈查上訴人即被告吳志遠迭經本院傳喚均未到庭，而證人即共犯
  蔡宇軒於警詢時所為證述，屬被告以外之人於審判外之陳述，
  經被告及其原審辯護人於原審審理程序（見原審卷第149頁）
  、被告之辯護人於本院準備程序（見本院卷第172頁）爭執上
  開證述之證據能力，審酌證人蔡宇軒於原審業經以證人身分到
  庭具結，就攸關被告犯行之重要構成要件事實為證述，觀諸其
  於原審所為證言內容，就有關構成要件事實部分，並無刑事訴
  訟法第159條之2、第159條之3所規定之情事，被告及其辯護人
  既爭執證人蔡宇軒警詢證述之證據能力，揆諸前揭說明，本院
  認證人蔡宇軒於警詢時所為證述，對被告不具證據能力，不能
  做為本案證明被告有罪與否之認定依據。　
⒉本判決所引證人即告訴人朱○涵於偵訊中之證述、證人高○蓉於
  警詢之證述，業經被告及其原審辯護人於原審表示同意作為證
  據，有原審筆錄附卷可稽（見原審卷第112頁），而檢察官及
  被告之辯護人於本院對於上開證據之證據能力亦未爭執（見本
  院卷第172、265頁），迄至言詞辯論終結前亦未聲明異議，本
  院審酌上開證據資料製作時之情況，尚無違法不當及證明力明
  顯過低之瑕疵之情形，認對被告均具有證據能力。
㈡另本判決所援引之非供述證據，並無證據證明係公務員違背法
  定程序所取得，亦無顯有不可信之情況或不得作為證據之情形
  ，依刑事訴訟法第158條之4反面解釋，均具證據能力。　　
二、認定事實所憑之證據及理由
㈠事實欄一部份
　被告於本院審理時經合法傳喚未到，惟據其於原審所述，其固
  不否認有拿取告訴人朱○涵所有放於機車坐墊上安全帽1頂之事
  實，惟否認有竊盜之故意，辯稱：伊當天騎機車至現場是為了
  要找朋友「小曾」，到2樓按門鈴，發現沒有人開門，就離開
  了，去那裡不到5分鐘，伊當時將該機車停放在告訴人朱○涵的
  機車旁邊，所以不小心拿錯了云云，後則改稱：因為伊發現走
  錯地方，所以馬上就離開，可能是戴錯安全帽，事後有將該安
  全帽還給租車行員工陳○璇云云，復以上訴狀辯稱略以：被告
  當日係因無代步工具，故騎乘利祥租車行所租賃之機車，並使
  用該機車行所附之安全帽，前去羅東鎮光明街102號附近要找
  尋友人，而進入本案監視器所示社區停好機車始發現走錯社區
  ，轉身回去停車處離開時，一時錯手而誤拿告訴人朱○涵之安
  全帽，被告當日因非騎乘自己機車，也非自己所有之安全帽，
  並不熟悉，一時之間錯拿物品，若有竊取安全帽之動機，為何
  被告會將租車行之黑色安全帽留在該處，被告自警詢至原審均
  表示為不小心拿錯安全帽，願意賠償安全帽之費用，希望可以
  和解，可見被告主觀上並無竊盜犯意，也無不法所有意圖，單
  純是誤取，不應構成竊盜罪，至利祥租車行之2名證人陳○璇、
  陳○齊，雖於原審到院證稱被告未將安全帽返還車行云云，惟
  被告確實有將誤取之安全帽連同機車於上班前一起置於車行門
  口，證人係上班後察看，自有可能期間遭他人取走，證人雖稱
  警察有調監視器畫面云云，但卷內並無相關證據可佐，依罪證
  有疑利於被告原則，應予無罪諭知，不能以被告之安全帽與告
  訴人朱○涵之安全帽顏色、型式有別，遂認定被告具有竊盜之
  主觀意圖等語。辯護人於本院亦為被告辯稱：因安全帽於外觀
  上實屬相似，被告當日並非騎乘己身所有機車、安全帽，始有
  錯手拿取，被告確實將誤取之安全帽置於機車行門口，證人前
  往查看期間，非無可能由第三人拿取，渠等證詞無法對被告為
  不利證明等語。經查：
⒈被告於事實欄一所示時、地拿取告訴人朱○涵所有黑底橘色條紋
  之全罩式安全帽1頂之事實，業據證人即告訴人朱○涵於警詢、
  偵訊時證述明確（見羅東分局警卷第4至5頁、109年度偵字第3
  647號卷第29頁)，並有現場照片7張、監視器錄影畫面翻拍照
  片17張(見羅東分局警卷第6至11頁反面）、車輛詳細資料報表
  1張（見羅東分局警卷第14頁)、租用機車合約書翻拍照片、南
  澳鄉租用機車登記表翻拍照片各1張（見羅東分局警卷第12頁)
  及監視器錄影光碟1片等在卷可稽，被告亦不否認，是此部分
  事實，堪可認定。
⒉被告雖以前揭情詞置辯，然經原審當庭勘驗現場監視器錄影光
  碟內之2個檔案，係案發現場大樓停車場內2支不同監視器以不
  同角度錄影之畫面，勘驗結果：「畫面中為大樓一樓之停車場
  ，畫有停車格，有自小客車、機車停放在該處，一名身穿黑色
  外套、長褲，頭戴深色安全帽之人（下稱甲男），騎銀色機車
  從畫面左上方進入大樓停車場內（21：53：17），順著車道行
  駛消失在畫面右下方（21：53：22）。甲男背對鏡頭步行回到
  畫面中（21：53：45），沒有戴安全帽走到畫面中央停住，朝
  左前方看舉起右手摸頭，接著往回走（21：53：51），走出畫
  面，甲男騎乘機車出現在畫面中（21：54：05），其所配戴的
  安全帽頭頂左側有橘色的線條，與甲男進入停車場時配戴之全
  深色安全帽明顯不同，甲男往停車場出口方向行駛（21：54：
  09）」、「畫面中為大樓之停車場，畫有停車格，有自小客車
  、機車停放在該處，大樓出入大門在畫面右下方，甲男騎銀色
  機車、頭戴深色安全帽出現在畫面左側（21：53：20），向右
  轉，駛入自大樓出入大門起算第2及第3個柱子間之停車格，在
  該處迴轉，以車頭向外之方式倒車將機車停放在該處（該處監
  視器攝錄不到），甲男停放好機車從停車格走出來出現在畫面
  中（21：53：44），欲朝出入大門走去，眼光看向大門時，忽
  然看到監視器，舉起右手摸著腦袋想了數秒後，決定轉身走回
  停放機車的地方（21：53：50），只見地上的影子來回移動，
  之後甲男頭戴深色安全帽騎機車出現在畫面中（21：54：05）
  ，自畫面左側駛離該處」（見原審卷第141、142頁）。從上開
  勘驗結果可知，畫面中的男子即被告從騎機車到該大樓停車場
  停好車後，再騎機車離開現場，前後不到1分鐘的時間，並無
  被告原所辯稱到2樓按門鈴後，發現無人開門才離開之情形，
  被告於原審勘驗該監視器錄影光碟畫面後，隨即改稱是發現走
  錯地方云云，其前後之辯解已不一致。又告訴人朱○涵於檢察
  官偵訊時證稱：伊安全帽放在伊機車座墊上，安全帽款式為全
  罩、黑底橘色條紋，有擋風鏡，之後有看到1頂黑色半罩的安
  全帽放在伊原來放安全帽的位子上等語（見109年度偵字第364
  7號卷第29頁)，故被告原先配戴之安全帽係全深色之半罩式安
  全帽，與告訴人朱○涵遭竊之安全帽係黑色與橘色相間之全罩
  式安全帽，兩者的顏色及型式均有明顯不同，配戴方式亦有差
  異，被告在配戴時應該就知道兩者有所不同，且被告竊取之手
  法係將其原戴半罩安全帽與告訴人朱○涵之全罩式安全帽直接
  置換，將其原戴半罩安全帽放於告訴人朱○涵安全帽原置放處
  ，又衡情被告倘係返回機車停放處時，因對租車行提供之機車
  、安全帽款式不熟悉，而一時將告訴人朱○涵置於其機車座墊
  上之安全帽誤認為租車行所提供，自有可能一併將告訴人朱○
  涵之機車誤為租車行所租賃之機車，而於試圖騎乘過程中即能
  察覺有異，然自上開監視器錄影畫面翻拍照片及原審勘驗筆錄
  可知，被告自告訴人朱○涵機車上得手安全帽後，即騎乘其向
  利祥租車行所租之車牌號碼000-000號機車離去，並無將告訴
  人朱○涵之機車誤認為其所租機車之情。綜上各情，堪認被告
  所辯僅係不小心拿錯他人安全帽云云，並非可採。
⒊又據證人即利祥租車行員工陳○璇於原審審理時到庭證稱：被告
  係於109年4月29日早上來還車，當時還沒有開門營業，後來在
  鐵門信箱內發現機車鑰匙，機車停在門外，機車上面沒有安全
  帽，被告沒有還安全帽，從那次之後就沒有見過被告；警察有
  調監視器，看到被告是走路離開的，只有還機車而已等語（見
  原審卷第209頁），而參以證人陳○璇並未追究被告未歸還機車
  安全帽之事，自不可能因此故意設詞誣陷被告。再者，證人即
  利祥租車行老闆陳○齊於原審審理時證稱：伊租車所附的安全
  帽大都是半罩式的，價錢大概是2、300元左右等語（見原審卷
  第180、183頁），可見該租車行所附的安全帽都是價錢便宜的
  安全帽，此與告訴人朱○涵遭竊之安全帽價錢為1,800元（見羅
  東分局警卷第4頁反面），兩者價錢相距甚遠，若被告事後發
  現拿錯安全帽，亦可將該安全帽拿到租車行，然被告迄今未能
  合理交待告訴人朱○涵所有遭竊之安全帽下落，被告空言辯稱
  並無竊盜之犯意云云，實係事後卸責之詞，不足採信。被告於
  上訴狀辯稱其確實有將誤取之安全帽連同機車於上班前一起置
  於車行門口，證人上班後察看，自有可能期間遭他人取走，證
  人雖稱警察有調監視器畫面，但卷內並無相關證據可佐云云，
  然查被告於109年5月7日警詢時即陳稱：（警問：你所竊取之
  安全帽現在位於何處？）我不清楚該頂安全帽在哪裡等語（見
  羅東分局警卷第3頁），故其於調查初始並未陳稱已交予租車
  行，其於原審審理時復陳稱：還機車那天，我沒有還安全帽，
  我是坐別人的機車，所以我有用那個安全帽，隔天我有去店裡
  把安全帽還給證人陳○璇云云（見原審卷第182頁)，是被告於
  原審審理時亦自承返還機車時並未一併返還安全帽，其上訴改
  稱其返還機車予車行時將安全帽置於車上，可能係遭他人取走
  云云，洵非可採。
⒋綜上，被告竊取告訴人朱○涵所有安全帽之犯行，事證明確，堪
  以認定，應予依法論科。
㈡事實欄二、三部分
　被告於本院審理時經合法傳喚未到，惟據其於原審所述，其否
  認有與蔡宇軒共同竊取「比沙拉馬岸原住民聚落」園區之檜木
  椅、空壓機，及竊取上開園區所有織布機之犯行，辯稱：伊是
  做檜木買賣，蔡宇軒說要帶伊進去看檜木，伊只有和蔡宇軒到
  過上開園區1次，是在大門旁邊破掉的圍籬進去的，在裡面有
  看到檜木椅，但伊沒有將該檜木椅帶走，房子裡面也有一些檜
  木板，伊當時有用手電筒照裡面，左手貼著玻璃往房子裡面看
  ，然後就離開，之後就沒有再去云云。被告提起上訴，其上訴
  理由狀暨被告之辯護人於本院為被告辯護略以：被告雖有於10
  9年5月初駕車與蔡宇軒至上開園區，乃係應蔡宇軒之邀，由蔡
  宇軒帶路至該園區之籬笆破損處進入，被告雖有進入園區並以
  手電筒四處照射探視，手有觸摸到園區玻璃，但並未竊取任何
  物品，旋即離去，未如起訴書所載有竊取檜木椅、空壓機與織
  布機1台，而蔡宇軒於原審亦證稱因為伊缺錢，就叫被告開車
  載伊去那邊，到那個地方才跟被告說伊要去偷東西，被告可能
  擔心伊，才陪伊進去的，伊有拿檜木椅，在監所時想起來有拿
  空壓機等語，顯見空壓機及檜木椅均係蔡宇軒所竊取，與被告
  無關，證人蔡宇軒證詞亦有前後矛盾不一之處，又被告與證人
  蔡宇軒於原審審理庭中不斷爭吵，亦顯示證人蔡宇軒係有誣陷
  被告之動機；被告係於109年5月5日凌晨2時許雙手觸摸到園區
  玻璃而留下指紋，並非109年5月10日所留下，109年5月10日監
  視器畫面所攝得之影像並無從得知車內之駕駛為何人，復無其
  餘證據可佐證被告有竊取織布機之情等語。然查：
⒈上開園區內之檜木椅1張、空壓機1台、織布機1台分別遭竊之事
  實，業據證人即告訴代理人高○蓉於109年5月6日、10日警詢及
  本院審理時證述在卷（見礁溪分局警卷第14至15頁、第16至17
  頁、本院卷第256至264頁）明確，並有109年5月6日所攝現場
  照片8張（見礁溪分局警卷第29至30頁）、109年5月10日所攝
  現場照片19張、監視器錄影畫面翻拍照片8張（見礁溪分局警
  卷第31至37頁）附卷可稽，是此部分事實，均堪可認定。
⒉證人即共犯蔡宇軒於原審審理時證稱：伊於109年5月間晚上有
  和被告一起去「比沙拉馬岸原住民聚落」園區2次，因為伊缺
  錢，就叫被告開他的車載伊去那邊，到那個地方才跟被告說要
  去偷東西；2人有一起進去拿檜木椅及空壓機，檜木椅大概兩
  隻手打開的長度，可以放進那台轎車的後座；伊在警局沒有說
  有偷空壓機，是因為警察沒有問，後來在監所就想起來；偷的
  檜木椅跟空壓機拿去賣，但檜木椅賣不掉，後來檜木椅交給被
  告處理，空壓機有賣掉，不知道賣多少錢，被告有拿1,000元
  給伊。被告其實都知道是要去偷東西等語（見原審卷第143頁
  至第146頁）在卷，就其與被告如何進入上開園區內竊取檜木
  椅、空壓機之過程證述明確，並經被告於109年5月15日警詢時
  陳稱其曾於凌晨駕駛車牌號碼000-0000號自小客車，與綽號「
  菜菜」（被告指認為蔡宇軒）之男子前往上開園區，並自竹籬
  缺口進入園區內，2人在那邊停留達1至2個小時，「菜菜」帶
  伊進去看木頭等語（見礁溪分局警卷第7頁反面至第8頁反面）
  在卷，並有上開109年5月6日所攝現場照片8張（見礁溪分局警
  卷第29至30頁）附卷可稽。被告行為時係32歲，已有相當之社
  會閱歷，其於原審亦坦承在該園區內有使用手電筒照明（見原
  審卷第111頁），衡情倘被告及證人蔡宇軒僅係入內看檜木，
  大可在園區營運之日間時段內進入園區，渠等2人選擇在深夜
  凌晨時分共同前往上開園區，並進入缺乏夜間照明之園區，堪
  認渠等2人事前早有所預謀欲在該處實施竊盜犯行而有共同竊
  盜之犯意聯絡，佐以檜木椅及空壓機俱屬有相當體積及重量之
  物，衡情需以被告所駕上開自小客車始能搬離，暨被告於警詢
  時陳稱：蔡宇軒帶伊進去看木頭，本來要行竊，但沒看到什麼
  東西等語（見礁溪分局警卷第8頁反面），是其亦自承渠等2人
  進入園區確係基於竊盜之意，並已有目視搜尋財物之行為，足
  堪憑以佐證證人蔡宇軒前開證述，綜上各情勾稽，被告與蔡宇
  軒如事實欄二所示共同進入上開園區內竊取檜木椅、空壓機之
  犯行，洵堪認定，被告以前詞主張遭證人蔡宇軒誣陷及否認與
  證人蔡宇軒就事實欄二所示犯行有竊盜之犯意聯絡及行為分擔
  ，尚非可採。
⒊證人高○蓉於警詢、本院審理時證稱：伊於109年5月10日8時20
  分許進入園區，發現地上有藍色毛線，入內後沿著毛線發現織
  布機遭竊，接著發現隔壁間的窗戶及天花板均遭破壞，伊是昨
  天（9日）下午3時30分最後一個離開園區，伊離開前有巡視園
  區，沒有發現遭破壞；後來警察有就破壞情形拍照，遭破壞之
  情況如提示之警卷第31頁反面至第35頁反面所示等語（見礁溪
  分局警卷第16頁反面、17頁、本院卷第261至263頁），核與10
  9年5月10日所攝現場照片19張（見礁溪分局警卷第31頁至第35
  頁反面）相符，而員警於109年5月10日據報後在遭入侵處即房
  舍遭擊破窗戶玻璃採得9枚指紋，經送內政部警政署刑事警察
  局鑑定比對後，與該局檔存被告之右食指、右環指、右環指、
  左中指、左食指、左環指、左小指、左中指、左食指之指紋相
  符，此有被告警詢筆錄、刑事警察局109年5月27日刑紋字第10
  90051904號鑑定書影本1份（見礁溪分局警卷第8頁反面、第26
  至28頁）在卷可證，佐以卷附109年5月10日監視器錄影畫面翻
  拍照片（見礁溪分局警卷第36至37頁反面）顯示被告使用之上
  開自小客車於109年5月10日凌晨2時30分及4時54分許，前後2
  次行經宜蘭縣壯圍鄉東港榕樹公園廍後路口（即上開園區外路
  口），被告於109年5月15日警詢時亦自承其大概5-6天前有於
  凌晨1、2時前往並進入上開園區，其係開上開自小客車前往之
  情（見礁溪分局警卷第7頁反面)，堪認被告於109年5月10日當
  日凌晨，駕駛上開自小客車前往，再度侵入上開園區，以不詳
  方式將園區內之房屋窗戶玻璃打破後進入屋內，徒手竊取該園
  區之織布機1台之犯行無訛。被告提起上訴，其上訴理由狀固
  以其係於109年5月5日凌晨2時許雙手觸摸到園區玻璃而留下指
  紋，並非109年5月10日所留下，109年5月10日監視器畫面所攝
  得之影像並無從得知車內之駕駛為何人云云，然其於109年5月
  15日警詢時自承車牌號碼000-0000號自小客車平時都伊在使用
  ，大概5-6天前有前往上開園區（見礁溪分局警卷第7頁正反面
  ），嗣經警提示109年5月10日監視器錄影畫面翻拍照片顯示上
  開自小客車於109年5月10日凌晨不同時段二次駛入該園區外路
  口，與被告所稱僅進入1次不符，被告並未辯稱係證人蔡宇軒
  單獨駕駛上開自小客車前往，反陳稱伊車子經過兩三次，但伊
  只有進入園區內1次（見礁溪分局警卷第8頁)，顯不爭執109年
  5月10日監視器錄影畫面中駕駛上開自小客車者係被告本人，
  佐以採得被告9枚指紋處係在109年5月10日遭入侵處即房舍遭
  擊破窗戶玻璃採得，堪認被告有於109年5月10日凌晨駕駛上開
  自小客車前往並進入上開園區，並將園區內之房屋窗戶玻璃打
  破，從該處侵入，始在該侵入處玻璃上留下雙手指紋，被告以
  前詞否認有如事實欄三所示竊盜犯行，與上開客觀事證不符，
  顯為推諉卸責之詞，不足採信。
⒋綜上所述，被告上開所辯均不足採信，被告所為如事實欄二、
  三竊盜犯行事證明確，均洵堪認定，應予依法論罪科刑。
三、法律適用
㈠核被告就事實欄一所為，係犯刑法第320條第1項之竊盜罪。又
  按「籬笆本係因防閑而設，自屬安全設備之一種，究與牆垣係
  用土磚作成之性質有間。原判決竟以安全設備之籬笆為牆垣，
  依毀越牆垣論罪，自有未合」（最高法院45年台上字第210號
  判例參照）。本案被告毀壞的籬笆係以竹子架設而成（見礁溪
  分局警卷第30頁），依前開判例意旨，因認屬於安全設備的一
  種，故核被告就事實欄二所為，係犯刑法第321條第1項第2款
  之毀越安全設備竊盜罪，被告與共犯蔡宇軒就此部分之犯行間
  ，有犯意聯絡與行為分擔，為共同正犯。另被告就事實欄三所
  為，係犯刑法第321條第1項第2款之毀越窗戶竊盜罪。　
㈡被告上開3次犯行之犯意各別、行為互異，應予分論併罰。
㈢又被告前於106年間因違反毒品危害防制條例案件，經原審法院
  以106年度原簡字第46號判決判處有期徒刑4月確定；又因偽造
  文書案件，經原審法院以106年度原簡字第25號判決判處有期
  徒刑3月確定，上開徒刑接續執行，於107年7月20日執行完畢
  等情，有本院被告前案紀錄表1份在卷可查（見本院卷第230至
  233頁)，其於受徒刑執行完畢後5年內，故意再犯本案有期徒
  刑以上之3罪，符合刑法第47條第1項累犯之規定；然參酌司法
  院大法官釋字第775號解釋意旨，法院就符合累犯要件之被告
  ，仍應以其是否有其特別惡性或對刑罰反應力薄弱等事由，妥
  適審酌被告所犯前後數罪間，關於前案之性質、前案徒刑之執
  行完畢情形、再犯之原因、兩罪間之差異、主觀犯意所顯現之
  惡性及其反社會性等情，綜合判斷各別被告有無因加重本刑致
  生所受刑罰超過其所應負擔罪責之情形，裁量是否加重最低本
  刑。本院參酌上開解釋意旨，審酌被告構成累犯之前案係毒品
  、偽造文書案件，與本案之竊盜、毀越安全設備竊盜罪、毀越
  窗戶竊盜罪之罪名、罪質類型均不同，犯罪手段、動機顯屬有
  別，尚難據此推認被告有特別惡性或有何累犯立法意旨之刑罰
  感應力較薄弱，而有加重其最低本刑之必要；揆諸前開司法院
  大法官釋字第775號解釋意旨，就本案所犯之3罪，裁量不予加
  重最低本刑。　
四、撤銷改判之理由　
㈠原審以被告上開竊盜等犯行均事證明確，予以論罪科刑，固非
  無見。然查：
⒈參酌司法院大法官釋字第775號解釋意旨，被告成立累犯之前案
  紀錄係犯毒品、偽造文書案件，與本案3罪之犯罪型態、罪名
  顯不相同，未反應被告具有特別惡性及對刑罰反應力薄弱之情
  形，復斟酌累犯規定所欲維護法益之重要性、防止侵害之可能
  性及事後矯正行為人之必要性，綜核上開各情狀，認就被告本
  案所犯3罪，不依刑法第47條第1項規定加重最低本刑，已經說
  明如前，原審依刑法第47條第1項規定加重其刑，尚有未洽。
⒉就事實欄三部分，原審於事實欄認定被告於109年5月10日係從
  竹籬笆翻越進入園區內，再以不詳物品，將園區內之房屋窗戶
  玻璃打破（見原審判決書第2頁），然其於所犯法條欄僅論以
  刑法第321條第1項第2款之毀越安全設備竊盜罪，漏未論以毀
  越窗戶竊盜（見原審判決書第8頁），前後已有歧異；又證人
  高○蓉於本院審理時證稱；我們只圍兩面籬笆，是在正門的左
  右側，5月6日那天是面向大門左邊的籬笆被破壞，園區後面有
  樹，那裡沒有圍籬笆，不只能從園區大門口進入園區等語（見
  本院卷第259至260頁)，故並非僅能自大門左右之竹籬笆處進
  入上開園區，依本案事證亦未見5月10日該次園區竹籬笆有何
  再遭破壞踰越之新跡，自難認被告於109年5月10日係採翻越竹
  籬笆之方式進入上開園區，起訴書亦未有此認定，原審此部分
  事實認定非無違誤。
⒊被告提起上訴執前詞否認犯罪，然按證據之取捨及證據證明力
  如何，均屬事實審法院得自由裁量、判斷之職權，苟其此項裁
  量、判斷，並不悖乎通常一般之人日常生活經驗之定則或論理
  法則，且於判決內論敘其何以作此判斷之心證理由者，即不得
  任意指摘其為違法（最高法院91年度台上字第2395號判決參照
  ）。就如何認定被告犯罪及其所辯如何不可採之理由，業經原
  審詳予論述證據之取捨及如何憑以認定事實之理由，並經本院
  補充說明如上，被告上訴意旨所陳要係對原審取捨證據及判斷
  其證明力職權之適法行使，仍持己見為不同之評價，指摘原判
  決不當，尚非可採，被告上訴否認犯行，為無理由，然原判決
  既有前揭可議之處，仍屬無可維持，應由本院將原判決予以撤
  銷改判。
㈡爰以行為人之責任為基礎，審酌被告素行非佳，其正值青壯，
  不思以正當方式獲取財物，而為本案各該竊盜、加重竊盜犯行
  ，顯見漠視他人財產權益，法治觀念偏差，危害社會治安，所
  為實屬不該，考量各該犯行所竊取之財物價值、犯罪動機、目
  的、犯罪手段及所生之危害，參以竊得之物均未返還告訴人等
  ，復未與告訴人等和解賠償其等損失，兼衡被告自陳為國中畢
  業之教育程度、未婚、從事臨時工、家庭經濟狀況勉持及犯後
  否認犯行之態度等一切情狀，分別量處如附表編號一至三主文
  欄所示之刑。又被告本案所犯附表編號二、三數罪固符合刑法
  第50條第1項規定應併合處罰，惟本院審酌被告尚有另案審理
  或已判處罪刑，有本院被告前案紀錄表可佐（見本院卷第240
  至241頁），而有與本案被告所犯數罪併合處罰之可能，為避
  免不必要重複裁判，違反一事不再理原則情事之發生，俟被告
  所犯數罪均確定後，再由檢察官本於職權聲請裁定為宜，爰不
  予定應執行刑。　
㈢沒收
⒈按「犯罪所得，屬於犯罪行為人者，沒收之」、「前二項之沒
  收，於全部或一部不能沒收或不宜執行沒收時，追徵其價額」
  ，刑法第38條之1第1項前段、第3項分定明文。又按共同正犯
  犯罪所得之沒收或追徵，應就各人所分得之數為之。倘若共同
  正犯內部間，對於不法利得分配明確時，應依各人實際分配所
  得宣告沒收；若共同正犯成員對不法所得並無處分權限，與其
  他成員亦無事實上之共同處分權限者，自不予諭知沒收；然若
  共同正犯各成員對於不法利得享有共同處分權限，惟彼此間分
  配狀況未臻具體或明確，自應負共同沒收之責，所謂負共同沒
  收之責，參照民法第271條「數人負同一債務，而其給付可分
  者，除法律另有規定或契約另有訂定外，應各平均分擔之」，
  民事訴訟法第85條第1項前段規定「共同訴訟人，按其人數，
  平均分擔訴訟費用」等規定之法理，即係平均分擔之意，且不
  因部分共同正犯已死亡，而影響、增加其他共同正犯所應負擔
  之沒收責任範圍（即已死亡之共同正犯，亦應列入共同、平均
  分擔之人數計算），有最高法院107年度台上字第1572號判決
  要旨可參。
⒉被告就事實欄一所竊得之安全帽1頂；就事實欄三所竊得之織布
  機1台，均係被告所竊得之財物，屬於被告之犯罪所得，雖未
  扣案，仍應依刑法第38條之1第1項、第3項宣告沒收，於全部
  或一部不能沒收或不宜執行沒收時，追徵其價額。
⒊被告與共犯蔡宇軒就事實欄二所竊得之檜木椅1張、空壓機1台
  ，均屬於被告與共犯蔡宇軒之犯罪所得，因被告否認有此部分
  之竊盜犯行，共犯蔡宇軒於原審審理時雖稱偷的檜木椅跟空壓
  機拿去賣，但檜木椅賣不掉，後來檜木椅交給被告處理，空壓
  機有賣掉，不知道賣多少錢，被告有拿1,000元給伊等語，然
  該空壓機究竟賣得多少錢，卷內亦無其他證據可以佐證，自難
  以知悉被告與共犯蔡宇軒實際分受贓物之情形，惟上開贓物既
  係由被告與共犯蔡宇軒共同行竊，應認被告與共犯蔡宇軒就此
  部分之贓物享有共同處分權限，揆諸前開說明，2人彼此間分
  配狀況未臻具體、明確，爰按比例平均分擔，亦即被告、共犯
  蔡宇軒所竊得之檜木椅1張、空壓機1台之犯罪所得，雖均未扣
  案，依前開說明，自應按二分之一比例沒收，於全部或一部不
  能沒收或不宜執行沒收時，亦按二分之一比例追徵其價額。
五、被告經合法傳喚，於本院審理期日無正當理由未到庭，爰不
    待其陳述，逕行判決。　
據上論斷，應依刑事訴訟法第371條、第369條第1項前段、第364
條、第299 條第1項前段，刑法第28條、第320條第1項、第321條
第1項第2款、第47條第1項、第41條第1項前段、第38條之1第1項
前段、第3項，刑法施行法第1條之1第1項，判決如主文。 
本案由檢察官張鳳清提起公訴，檢察官林宏松到庭執行職務。　
中　　華　　民　　國　　111 　年　　2 　　月　　17　　日
                  刑事第十八庭  審判長法  官  何俏美
                                      法  官  陳海寧
                                      法  官  葉乃瑋
以上正本證明與原本無異。
不得上訴。
                                      書記官  程欣怡
中　　華　　民　　國　　111 　年　　2 　　月　　17　　日
附錄：本案論罪科刑法條全文　　　　　　　　　　　　　　　
中華民國刑法第320 條
意圖為自己或第三人不法之所有，而竊取他人之動產者，為竊盜
罪，處五年以下有期徒刑、拘役或五十萬元以下罰金。
意圖為自己或第三人不法之利益，而竊佔他人之不動產者，依前
項之規定處斷。
前二項之未遂犯罰之。　　　
中華民國刑法第321 條
犯前條第一項、第二項之罪而有下列情形之一者，處六月以上五
年以下有期徒刑，得併科五十萬元以下罰金：
一、侵入住宅或有人居住之建築物、船艦或隱匿其內而犯之。
二、毀越門窗、牆垣或其他安全設備而犯之。
三、攜帶兇器而犯之。
四、結夥三人以上而犯之。
五、乘火災、水災或其他災害之際而犯之。
六、在車站、港埠、航空站或其他供水、陸、空公眾運輸之舟、
    車、航空機內而犯之。
前項之未遂犯罰之。
附表　　
編號 犯罪事實     主  文 備註 一 如事實欄一 吳志遠犯竊盜罪，處拘役參拾日，如易科罰金，以新臺幣壹仟元折算壹日，未扣案之犯罪所得安全帽壹頂沒收，於全部或一部不能沒收或不宜執行沒收時，追徵其價額。 起訴書犯罪事實欄一㈠ 二 如事實欄二 吳志遠共同犯毀越安全設備竊盜罪，處有期徒刑玖月。未扣案之犯罪所得檜木椅壹張、空壓機壹台按二分之一比例沒收，於全部或一部不能不收或不宜執行沒收時，按二分之一比例追徵其價額。 起訴書犯罪事實欄一㈡ 三 如事實欄三 吳志遠犯毀越窗戶竊盜罪，處有期徒刑玖月，未扣案之犯罪所得織布機壹台沒收，於全部或一部不能沒收或不宜執行沒收時，追徵其價額。 起訴書犯罪事實欄一㈢